【裁判字號】    97,抗,51
【裁判日期】    970520
【裁判案由】    本票裁定強制執行
【裁判全文】
臺灣臺南地方法院民事裁定                97年度抗字第51號
抗  告  人  甲○○
相  對  人  乙○○
上列抗告人與相對人間本票裁定強制執行事件，對於民國97年2
月29日本院臺南簡易庭97年度票字295號裁定提起抗告，本院裁
定如下：
      主      文
抗告駁回。
抗告程序費用新台幣壹仟元由抗告人負擔。
      理      由
一、相對人在原審主張：相對人執有抗告人簽發如附表所示之本
    票1張（下稱系爭本票），詎到期日提示未獲付款，爰依法
    聲請本票強制執行等語。經原審為准許本票強制執行之裁定
    。
二、抗告意旨以：抗告人與相對人從未謀面，素不相識，系爭本
    票非抗告人簽發，疑係相對人存心不良，偽造系爭本票，令
    抗告人蒙受精神損失，抗告人已提起確認本票債權不存在之
    訴，原裁定不察，竟為准予強制執行之裁定，爰依法提起抗
    告，求為廢棄原裁定等語。
三、按執票人向本票發票人行使追索權時，得聲請法院裁定後強
    制執行，票據法第123條定有明文。又本票執票人依上開法
    條之規定，聲請法院裁定及抗告法院之裁定，僅依非訟事件
    程序，審查強制執行許可與否，並無確定實體上法律關係存
    否之效力，如發票人就票據債務之存否有爭執，或主張有消
    滅或妨礙債權人請求之事由存在時，應由發票人提起民事訴
    訟，以資解決（最高法院56年台抗字第714號、57年台抗字
    第76號判例意旨參照）。是以本票准許強制執行之裁定，屬
    非訟事件裁定，為裁定之法院僅就系爭本票為形式上之審查
    ，無從審酌實體法律關係，且抗告法院就本票裁定強制執行
    事件，亦應為形式審查，尚不得審酌關於實體事項之事由。
四、經查：抗告人雖否認系爭本票為其所簽發，惟經本院依形式
    上審核系爭本票，其上發票人為「甲○○」，且記載免除作
    成拒絕證書，經提示未獲付款，系爭本票應記載事項均記載
    齊備，且無票據無效情形存在等情，故原審依據相對人提出
    之系爭本票為形式上判斷，據以裁定准許強制執行，並無違
    誤。至抗告人所指其並未簽發系爭本票，依抗告人之主張，
    屬實體法上之爭執，揆諸上開最高法院裁判意旨，應由抗告
    人另行提起民事訴訟，以資解決，非本件非訟程序所得加以
    審究，原裁定為許可強制執行之裁定，尚無不合，抗告人提
    起本件抗告，尚屬無據，應予駁回。
五、又依法應由關係人負擔費用者，法院裁定命關係人負擔時，
    應一併確定其數額；前項費用之負擔有相對人者，準用民事
    訴訟法有關訴訟費用之規定；非訟事件法第24條第1項及同
    法第21條第2項分別定有明文。本件抗告既經駁回，依上開
    法條規定，本院應確定非訟事件費用額。茲因抗告人提起
    本件抗告，已繳納抗告費1,000元，本件抗告人應負擔之非
    訟費用額確定為1,000元。
六、據上論結，本件抗告為無理由，依非訟事件法第46條、第21
    條第2項、第24條第1項，民事訴訟法第495條之1第1項、第
    449條第1項、第78條，裁定如主文。
中    華    民    國    97    年    5     月    20    日
                  民事第三庭審判長    法  官    蔡美美
                                      法  官    張麗娟
                                      法  官    張桂美
以上正本證明與原本無異。
如不服本裁定，僅得於收受本裁定正本送達後10日內，以適用法
規顯有錯誤為理由，向本院提出再抗告狀（須附繕本一份及繳納
再抗告裁判費新台幣1,000元），經本院許可後始可再抗告。
中    華    民    國    97    年    5     月    20    日
                                      書記官    謝安青
┌────────────────────────────┐
│附表：                                 97年度抗字第51號 │
├──┬──────┬──────┬──────┬────┤
│編號│發  票  日  │ 票面金額   │到   期   日│票據號碼│
│    │            │（新台幣）  │            │        │
├──┼──────┼──────┼──────┼────┤
│001 │95年5月29日 │2,000,000元 │95年6月30日 │173162  │
└──┴──────┴──────┴──────┴────┘


司法院資訊處製作；財團法人民間司法改革基金會備份。
